# 《计学摄要 2015 》第 45 页例 1

提问人：原来你就在这里 时间：2016-09-10 22:38:20
请教陈版和各位老师： 《计学摄要 2015 》第 45 页例 1 ，合并日P公司确认对S公司的长期股权投资，确认资本公积——股本溢价 3000万元，而P公司定向增发 1000 万股普通股，每股面值 1 元，市价8.68元，差额 7680 万需要做相应的会计处理吗？

回答人：chenyiwei
因为“合并日， S 公司财务报表中净资产的账面价值为2,200万元。A 公司合并财务报表中的S 公司净资产账面价值为4,000 万元（含商誉 500 万元）”。所以在同一控制下合并这个大前提下，P对S的投资成本即为合并日C的帐面净资产 4000 万元，发行价格8.68元及由此形成的 7680 万元差额对会计处理无影响。